【裁判字號】    90,毒抗,898
【裁判日期】    901123
【裁判案由】    毒品危害防制條例
【裁判全文】
臺灣高等法院刑事裁定                              九十年度毒抗字第八九八號
    抗  告  人
    即  被  告  甲○○
右抗告人因違反毒品危害防制條例案件，不服臺灣板橋地方法院民國九十年十月二十
四日九十年度毒聲字第四二二八號裁定，（聲請案號：臺灣桃園地方法院檢察署九十
年度聲戒字第一一一八號），提起抗告，本院裁定如左：
    主  文
抗告駁回。
    理  由
一、按被告三犯毒品危害防制條例第十條第二項之施用毒品罪，依同條例第二十條第
    三項但書之規定，應由法院裁定先令入戒治處所施以強制戒治。抗告人即被告甲
    ○○前因施用第二級毒品，先後二次經法院裁定將其送觀察、勒戒後，均認無繼
    續施用毒品之傾向，分由臺灣臺北地方法院檢察署及臺灣士林地方法院檢察署檢
    察官各於民國八十八年八月二十四日及八十九年五月二十二日，以八十八年度偵
    字第三二號及八十九年度毒偵字第一三二○號為不起訴處分確定，此有本院被告
    全國前案紀錄表一份附卷可憑。惟抗告人於上開不起訴處分後五年內，即九十年
    五月十七日採尿前九十六小時內，仍在不詳地點施用第二級毒品安非他命，再犯
    毒品危害防制條例第十條第二項之罪，原審依同條例第二十條第三項前段之規定
    ，裁定令抗告人入戒治處所施以強制戒治，即無不合。
二、抗告意旨略以：九十年二月初，抗告人服刑回來至現在，均未施用毒品，惟警察
    於抗告人前往分局驗尿時，警察要求抗告人交出通緝犯或毒犯，抗告人無法提供
    ，警察即說抗告人尿液中有安非他命陽性反應，爰請求撤銷原裁定云云。
三、經查：抗告人即被告曾因施用第二級毒品，二次觀察、勒戒後，均經檢察官不起
    訴處分確定，已如上述。抗告人於上開不起訴處分後五年內，即九十年五月十七
    日，在台北縣警察局新莊分局採尿，送臺灣檢驗科技股份有限公司檢驗，經檢驗
    結果，確呈甲基安非他命陽性反應，此有該公司九十年五月三十日出具之濫用藥
    物陽性檢體檢驗報告一份及採尿人姓名編號對照表附卷（參見九十年度毒偵字第
    三九六四號偵查卷）可證，而抗告人之尿液係經臺灣檢驗科技股份有限公司以酵
    素免疫分析法先行初步檢驗，再以氣相層析質譜分析法確認檢驗，當不致有錯誤
    或甲基安非他命偽陽性反應之虞，且按甲基安非他命經口服後，約百分之七十於
    二十四小時內自尿中排出，正常情況下四十八小時後尿中濃度可降低至幾乎測不
    到之程度，此有行政院衛生署藥物食品檢驗局八十一年六月十日（八一）藥檢壹
    字第八一０九二０六函可稽。是抗告人以隱射檢驗結果有錯誤等理由提起抗告，
    顯屬臆測之詞，尚難採信。惟抗告人於三犯施用第二級毒品安非他命之行為，應
    堪認定。從而，原審依上述規定，裁定抗告人令入戒治處所施以強制戒治一年，
    並無不當，抗告為無理由，應予駁回。
四、據上論斷，應依刑事訴訟法第四百十二條裁定如主文。
中      華      民      國      九十      年      十一    月   二十三   日
                            臺灣高等法院刑事第二十三庭
                                審判長法  官  黃  瑞  華
                                      法  官  吳      燦
                                      法  官  雷  雯  華
右正本證明與原本無異。
不得再抗告。
                                      書記官  陳  思  云
中      華      民      國      九十      年      十一    月   二十六   日


司法院資訊處製作；財團法人民間司法改革基金會備份。
